宣示判決筆錄
原      告  旺旺友聯產物保險股份有限公司

法定代理人  劉自明  
訴訟代理人  向勃睿  
            林語彤  
            凃福仁  
被      告  林冠呈  
上列當事人間110年度中小字第2740號請求損害賠償事件，於中
華民國110年9月22日上午9時40分整在臺灣臺中地方法院臺中簡
易庭宣示判決，出席職員如下：
    法      官  林筱涵
    書  記  官  張峻偉
朗讀案由。
法官朗讀主文宣示判決如下：
    主    文
被告應給付原告新臺幣壹萬參仟陸佰參拾肆元，及自民國一一○
年四月二十五日起至清償日止，按週年利率百分之五計算之利息
。
訴訟費用新臺幣壹仟元由被告負擔。
本判決得假執行。
    事實及理由之要領
原告主張：被告於民國108年5月16日1時15分許，駕駛車牌號碼
  0000-00號自用小客車，行經臺中市北屯區中興路二段552巷與
  雷中街19巷口，因倒車不慎，撞及原告所承保、由訴外人廖行
  一違規停放在路邊、且為訴外人王韻茹所有之車牌號碼000-00
  00號自用小客貨車（下稱系爭車輛），致系爭車輛受損，修復
  費用共計新臺幣（下同）31,361元（含工資費用1,125元，烤
  漆費用4,736元、零件費用25,500元），被告就系爭車輛之受
  損自應負七成之過失責任，而系爭車輛之修復費用業由原告依
  保險契約予以理賠。為此，爰依保險法第53條之規定及侵權行
  為之法律關係，請求被告賠償上開零件折舊後之七成修復費用
  13,634元，並聲明：如主文第一項所示。
上開原告主張之事實，業據其提出道路交通事故當事人登記聯
  單、現場圖、行車執照、估價單、電子發票證明聯、理賠計算
  書、賠償給付同意書為證，並經本院向臺中市政府警察局第五
  分局調取本件交通事故之道路交通事故現場圖、道路交通事故
  調查報告表、道路交通事故調查紀錄表、交通事故補充資料表
  、道路交通事故初步分析研判表【記載被告有倒車時未注意其
  他車輛之肇事原因；訴外人廖行一有違規停車之肇事原因】、
  現場照片核閱無誤。被告已於相當時期受合法之通知，而於言
  詞辯論期日不到場，亦未提出準備書狀爭執，依民事訴訟法第
  436條之23準用第436條第2項適用第280條第3項、第1項之規定
  ，視同自認。從而，原告依保險法第53條規定及侵權行為之法
  律關係，請求被告給付零件折舊後之七成修理費用13,634元（
  即工資費用1,125元、烤漆費用4,736元、零件費用13,616元）
  ，及自起訴狀繕本送達翌日即110年4月25日（見本院卷第67頁
  送達證書）起至清償日止，按週年利率5% 計算之利息，為有
  理由，應予准許。
訴訟費用負擔及假執行宣告之依據：民事訴訟法第78條、第436
   條之19第1項、第436 條之20。
　
民事訴訟法第436 條之24第2 項：
對於本判決之上訴，非以違背法令為理由，不得為之。
如對本判決上訴，須於判決送達後20日內向本院提出上訴狀，並
須表明原判決所違背之法令及其具體內容與依訴訟資料可認為原
判決有違背法令之具體事實之上訴理由（均須按他造當事人之人
數附繕本）
中　　華　　民　　國　　110 　年　　9 　　月　　22　　日
                  臺灣臺中地方法院臺中簡易庭
                                  法  官  林筱涵
                                  書記官  張峻偉
以上正本證明與原本無異。
中　　華　　民　　國　　110 　年　　9 　　月　　22　　日
                                  書記官  張峻偉